【裁判字號】    95,易,476
【裁判日期】    951222
【裁判案由】    竊盜
【裁判全文】
臺灣嘉義地方法院刑事判決               95年度易字第476號
公  訴  人  臺灣嘉義地方法院檢察署檢察官
被      告  甲○○
上列被告因竊盜案件，經檢察官提起公訴（95年度偵字第5932號
），本院判決如下：
    主  文
甲○○犯竊盜罪，處拘役拾日，如易科罰金，以新臺幣壹仟元折
算壹日。
    犯罪事實
一、甲○○意圖為自己不法之所有，於民國九十五年七月六日下
    午二時二十分許，在嘉義縣梅山鄉安靖村南靖寮十五號楊政
    達住處寢室內之梳妝台上，竊取楊政達之妻乙○○所有，欲
    供其女丙○○所用之新臺幣（下同）三百元，得手後留供己
    用，嗣經乙○○報警，知悉上情。
二、案經嘉義縣警察局竹崎分局報告臺灣嘉義地方法院檢察署檢
    察官偵查起訴。
    理  由
壹、程序事項
    按被告以外之人（包括證人、鑑定人、告訴人、被害人及共
    同被告等）於審判外之陳述雖不符刑事訴訟法第一百五十九
    條之一至第一百五十九條之四等四條之規定，而經當事人於
    審判程序同意作為證據，法院審酌該言詞陳述或書面陳述作
    成時之情況，認為適當者，亦得為證據；當事人、代理人或
    辯護人於法院調查證據時，知有刑事訴訟法第一百五十九條
    第一項不得為證據之情形，而未於言詞辯論終結前聲明異議
    者，視為有前項之同意，同法第一百五十九條之五定有明文
    。本件證人即告訴人乙○○、其女丙○○於警詢及偵查中經
    具結之陳述，其性質屬傳聞證據，惟上開警詢及偵訊筆錄內
    容，業經本院審理時予以提示並告以要旨，且經檢察官及被
    告表示意見，均未於言詞辯論終結前對該等筆錄之證據能力
    資格異議，復無違法取證瑕疵存在或顯有不可信之情形，依
    上開規定，前揭證人於警詢及偵查中經具結之陳述已擬制同
    意有證據能力，且本院審酌上開筆錄作成時查無不當取供之
    情形，認為以之作為本案之證據亦屬適當，自具有證據能力
    ，先予敘明。
貳、實體事項
一、訊據被告甲○○固坦承有於上揭時間至楊政達住處，惟矢口
    否認有何竊盜犯行，辯稱：僅取走放置客廳之汽車鑰匙云云
    。惟查：
(一)證人丙○○迭次於警詢、偵查及本院審理時到庭證述：當天
    僅伊一人在家，下午被告至家裡，擅自取走汽車鑰匙，駕駛
    父親楊政達所有之車牌號碼Ｃ２－３１２０號自用小客車離
    開，發現車子不見，打電話給母親，約二十分鐘後被告又將
    車子開回來，三百元紙鈔與汽車鑰匙係一同放置在母親房間
    床尾之梳妝台上，母親把錢放在那裡，伊要買東西就可以拿
    去用。當天回家時，經過母親房間有看到三百元仍放置在該
    處，即回自己房間。迄發現被告將汽車開走，後來又開回來
    時，去看鑰匙有無放在原來地方，才發現三百元已不見；被
    告之前經常到家裡，母親房門通常不會關，汽車鑰匙都放在
    母親房間床尾梳妝台上等語（參見警卷八頁；偵卷第七頁；
    本院卷第三十三至三十八頁），證人乙○○亦證稱：汽車鑰
    匙與三百元係放置房間化妝台上，係留給丙○○用；房間門
    未上鎖，當天係丙○○打電話告知被告將汽車開走，嗣後即
    開回返還，並未同意被告開走汽車才去報案等語（參見警卷
    第五頁；偵查卷第六、八頁），並有被害報告單、現場圖各
    一紙及照片四張在卷為證（參見警卷第十至十三頁），參以
    被告於警詢及偵查皆已承認確未經當時在場之證人丙○○或
    汽車所有人即屋主楊政達同意，自行取走汽車鑰匙，並持以
    駕駛前揭自小客車駛離上址，嗣再將汽車駛回返還一節，亦
    與上述證人證述情節相符。有關汽車鑰匙與三百元紙鈔放置
    於乙○○房間梳妝台上，經核證人所述前後一致，並無矛盾
    之處，應屬無疑。
(二)按採證認事係屬事實審法院之職權，法院憑以認定犯罪事實
    之證據，並不以直接證據為限，即綜合各種直接、間接證據
    ，本於推理作用，為其認定犯罪事實之基礎，如不違背經驗
    法則與論理法則，亦非法所不許（最高法院九十三年度台非
    字第七十三號刑事裁判參照）。本件被告竊取上開三百元之
    事實，雖丙○○在上址屋內，但因係在其房間內，並未目擊
    而缺乏直接證據，惟被告當日既確至楊政達家中，自行取走
    汽車鑰匙，而據上開證人皆證述，汽車鑰匙係放置乙○○房
    間床尾之梳妝台上，並非放置客廳乙情，被告辯稱取走之汽
    車鑰匙係放置在客廳桌上，即有可疑，且被告復於本院審理
    時辯稱當時除丙○○在家，尚有一些年輕人在玩電腦云云（
    參見本院卷第五十九頁），亦與證人丙○○所證情節不合，
    另佐以被告亦自承與楊政達係多年好友，雙方並無恩怨，楊
    政達對於被告使用竊盜其價值十五萬元汽車一事，已表示不
    願追究等原諒之意，衡情即無由構詞誣陷其竊取三百元，是
    本院綜合上述各理由論證，本於推理作用，堪認被告係趁取
    走汽車鑰匙之際，併竊取放置旁邊之三百元紙鈔，得手後留
    供己用，僅將汽車鑰匙歸還無誤。被告所為上開辯解，顯係
    卸責之詞，不足採信，本案事證明確，被告犯行，堪以認定
    。
二、論罪科刑
    核被告甲○○所為，係犯刑法第三百二十條第一項之竊盜罪
    。爰審酌被告國中畢業之智識程度、素行、犯後未坦承犯行
    ，且開庭審理期間多次傳喚無故不到之態度，亦未賠償被害
    人之損失，兼衡其犯罪手段、方法及所竊財物價值等一切情
    狀，量處如主文所示之刑，並諭知易科罰金之折算標準，以
    示懲儆。
據上論斷，應依刑事訴訟法第二百九十九條第一項前段，刑法第
三百二十條第一項、第四十一條第一項前段，刑法施行法第一條
之一第一項、第二項前段，判決如主文。
本案經檢察官陳慧玲到庭執行職務
中    華    民    國    95    年    12    月    22    日
                  刑事第二庭審判長法  官  沈福財
                                  法  官  卓春慧
                                  法  官  林青怡
上列正本證明與原本無異。
如不服本判決，應於判決送達後10日內向本院提出上訴狀（應附
繕本）。告訴人或被害人如對於本判決不服者，應具備理由請求
檢察官上訴，其上訴期間之計算係以檢察官收受判決正本之日期
為準。
中    華    民    國    95    年    12    月    22    日
                                  書記官  李佳惠
刑法第320條
意圖為自己或第三人不法之所有，而竊取他人之動產者，為竊盜
罪，處 5 年以下有期徒刑、拘役或 5 百元以下罰金。
意圖為自己或第三人不法之利益，而竊佔他人之不動產者，依前
項之規定處斷。
前二項之未遂犯罰之。


司法院資訊處製作；財團法人民間司法改革基金會備份。
